tr: Pantolon paça stili: Bilek fermuarları; İpli manşetler; Elastik manşetler; Cırt cırtlı ayarlanabilir; Açık etek ucu; Fitilli manşetler; Çıtçıtlı manşetler; Ayağa geçmeli; Fermuarlı dönüştürülebilir; Diğer
pl: Styl mankietu spodni: Zamki na kostkach; Mankiety ze ściągaczem; Elastyczne mankiety; Regulowane na rzepy; Otwarte obszycie; Mankiety z dzianiny prążkowanej; Mankiety na zatrzaski; Ze strzemiączkiem; Z odpinanymi nogawkami; Inne
hr-HR: Stil manžete hlača: Patentni zatvarači na gležnjevima; Rubovi s uzicom; Elastični rubovi; Podesivo trakom na čičak; Otvoreni porub; Rebrasti rubovi; Rubovi s pritisnim gumbima; Traka za stopalo; Odvojivi donji dio s patentnim zatvaračem; Ostalo
sl-SI: Stil spodnjega roba hlačnic: Zadrge na gležnjih; Patenti z vrvico; Elastični patenti; Prilagodljivo z ježkom; Odprt rob; Rebrasti patenti; Patenti s pritiskači; Trak pod stopalom; Sneljivi deli z zadrgo; Drugo
ro-RO: Stil de manșetă pentru pantaloni: Fermoare la gleznă; Manșete cu șnur; Manșete elastice; Ajustabil cu scai; Tiv deschis; Manșete striate; Manșete cu capse; Manșete cu baretă; Detașabile cu fermoar; Altele
sk-SK: Štýl manžety nohavíc: Zipsy na členkoch; Manžety so sťahovacou šnúrkou; Elastické manžety; Nastaviteľné pomocou suchého zipsu; Otvorený lem; Rebrované manžety; Manžety s cvokmi; Páska cez chodidlo; Odopínateľné; Iné
zh-CN: 裤脚款式: 踝部拉链; 抽绳裤脚; 弹性裤脚; 魔术贴可调节; 开口下摆; 罗纹裤脚; 按扣裤脚; 踩脚; 可拆卸拉链; 其他
bg-BG: Стил на маншета на панталона: Ципове на глезените; Маншети с връзки; Еластични маншети; Регулируеми с велкро; Отворен подгъв; Оребрени маншети; Маншети с тик-так копчета; Със стреме; Свалящи се с цип; Друго
it: Stile del risvolto dei pantaloni: Zip alle caviglie; Orli con coulisse; Orli elastici; Chiusura a strappo regolabile; Orlo aperto; Orli a coste; Orli con bottoni a pressione; Staffa; Convertibili con zip; Altro
nb: Type bukseopplegg: Glidelås ved ankel; Snorstramming; Elastisk fald; Justerbar borrelås; Åpen fald; Vrangbord; Fald med trykknapp; Stigbøyle; Zip-off; Annet
cs: Styl manžety kalhot: Zip u kotníku; Manžety se stahovací šňůrkou; Elastické manžety; Nastavitelné pomocí suchého zipu; Otevřený lem; Žebrované manžety; Manžety na cvočky; S gumou pod chodidlo; Odepínací nohavice na zip; Jiné
fr: Finition du bas de jambe du pantalon: Fermetures éclair aux chevilles; Chevilles à cordon de serrage; Chevilles élastiques; Réglable par bande auto-agrippante; Ourlet ouvert; Chevilles côtelées; Chevilles à boutons-pression; Sous-pied; Convertible zippé; Autre
vi: Kiểu ống quần: Khóa kéo mắt cá chân; Gấu quần có dây rút; Gấu quần co giãn; Khóa dán điều chỉnh được; Gấu quần mở; Gấu quần dệt gân; Gấu quần khuy bấm; Có dây đạp lòng bàn chân; Có khóa kéo tháo rời; Khác
ko: 바지 밑단 방식: 발목 지퍼; 드로코드 커프스; 고무줄 커프스; 벨크로 조절식; 오픈 밑단; 골지 커프스; 스냅 커프스; 스터럽; 탈부착형 지퍼; 기타
de: Abschluss der Hosenbeine: Knöchelreißverschlüsse; Bündchen mit Kordelzug; Elastische Bündchen; Mit Klettverschluss verstellbar; Offener Saum; Gerippte Bündchen; Bündchen mit Druckknopf; Steg; Abtrennbar (Zip-off); Sonstige
hu: Nadrágszár mandzsettastílusa: Bokacipzár; Húzózsinóros szár; Rugalmas szár; Tépőzárral állítható; Nyitott szegély; Bordázott szár; Patentos szár; Talppántos; Lecipzározható; Egyéb
ru: Стиль манжет брюк: Молнии на щиколотках; Манжеты на шнурке; Эластичные манжеты; Регулировка на липучке; Открытый край; Манжеты в рубчик; Манжеты на кнопках; Штрипки; Отстегивающиеся (трансформеры); Другое
da: Buksemanchetstil: Lynlås ved ankler; Manchetter med snoretræk; Elastiske manchetter; Justerbare med velcro; Åben søm; Ribmanchetter; Manchetter med trykknapper; Stigbøjle; Zip-off-bukser; Andet
fi: Housujen lahkeen tyyli: Nilkkavetoketjut; Kiristysnauharesorit; Joustoresorit; Tarranauhalla säädettävä; Avoin lahje; Joustinresorit; Neppariresorit; Kuminauhalenkki; Vetoketjulla irrotettava; Muu
es: Estilo de puño del pantalón: Cremalleras en los tobillos; Puños con cordón; Puños elásticos; Ajustable con gancho y bucle; Dobladillo abierto; Puños acanalados; Puños con botones a presión; Estribo; Convertible con cremallera; Otro
nl: Broekboord stijl: Enkelritsen; Zoom met trekkoord; Elastische boorden; Verstelbaar met klittenband; Open zoom; Geribde boorden; Boorden met drukknopen; Voetsteun; Afritsbaar; Overig
pt-BR: Estilo da barra da calça: Zíperes no tornozelo; Bainhas com cordão; Bainhas elásticas; Fita autocolante ajustável; Barra aberta; Bainhas caneladas; Bainhas com botão de pressão; Estribo; Conversível com zíper; Outro
pt-PT: Estilo de bainha da calça: Fechos de tornozelo; Bainhas com cordão; Bainhas elásticas; Ajustável com tira aderente; Bainha aberta; Bainhas caneladas; Bainhas com mola; Estribo; Convertível com fecho; Outro
ja: パンツの裾のスタイル: アンクルジップ; ドローコードカフ; ゴムカフ; 面ファスナー調整; オープンヘム; リブカフ; スナップカフ; トレンカ; ジップオフコンバーチブル; その他
zh-TW: 褲腳款式: 腳踝拉鍊; 抽繩褲管; 彈性褲管; 魔鬼氈可調式; 開放式下擺; 羅紋褲管; 按扣褲管; 踩腳; 可拆卸拉鍊; 其他
lt-LT: Kelnių klešnių apačios tipas: Užtrauktukai ties kulkšnimis; Klešnės su raišteliais; Elastinės klešnės; Reguliuojama kontaktinėmis juostomis; Laisvas kraštas; Stulpelinio rašto klešnės; Klešnės su spaudėmis; Su kilpomis pėdoms; Nusegamos su užtrauktuku; Kita
th: สไตล์ปลายขากางเกง: ซิปที่ข้อเท้า; ปลายขาจั๊มแบบเชือกรูด; ปลายขาจั๊มแบบยางยืด; ปรับได้ด้วยตีนตุ๊กแก; ปลายขาเปิด; ปลายขาจั๊มแบบผ้าริบ; ปลายขาติดกระดุมแป๊ก; แบบสายรัดใต้ฝ่าเท้า; แบบถอดซิปได้; อื่นๆ
en: Pant cuff style: Ankle zips; Drawcord cuffs; Elastic cuffs; Hook-and-loop adjustable; Open hem; Ribbed cuffs; Snap cuffs; Stirrup; Zip-off convertible; Other
sv: Typ av byxmanschett: Dragkedjor vid anklarna; Dragsko i benslut; Elastiska benslut; Justerbar med kardborreband; Öppen fåll; Ribbade benslut; Benslut med tryckknappar; Hälla; Avtagbara med dragkedja; Övrigt
el: Στυλ μανσέτας παντελονιού: Φερμουάρ στον αστράγαλο; Μανσέτες με κορδόνι; Ελαστικές μανσέτες; Ρυθμιζόμενο με αυτοπρόσφυση; Ανοιχτό στρίφωμα; Ριμπ μανσέτες; Μανσέτες με τρουκς; Λουράκι πέλματος; Αποσπώμενο με φερμουάρ; Άλλο